【裁判字號】    99,消債清,181
【裁判日期】    991227
【裁判案由】    清算
【裁判全文】
臺灣桃園地方法院民事裁定           99年度消債清字第181號
聲  請  人
即  債務人  李正雄
上列當事人聲請消費者債務清理事件，本院裁定如下：
    主  文
債務人李正雄自中華民國九十九年十二月三十一日十七時起開始
清算程序。
命司法事務官進行本件清算程序。
    理  由
一、按更生方案未依消費者債務清理條例第59條、第60條規定可
    決時，除有該條例第64條規定之情形外，法院應以裁定開始
    清算程序。消費者債務清理條例第61條定有明文。又法院開
    始清算程序之裁定，應載明其年、月、日、時，並即時發生
    效力。法院裁定開始更生或清算程序後，得命司法事務官進
    行更生或清算程序；必要時，得選任律師、會計師或其他適
    當之自然人或法人一人為監督人或管理人。復為同條例第83
    條第1 項、第16條第1 項所明定。
二、經查，本件聲請人即債務人聲請更生，前雖經本院裁定開始
    更生程序在案，惟債務人所提之更生方案，卻有過半數之債
    權人表示不同意更生方案，故無法依消費者債務清理條例第
    59條規定為債權人會議之可決，合先敘明。另查，債務人於
    前於本院99年度司執消債更字第4 號更生程序中提出內容為
    每月為1 期，分8 年共96期，每期清償新臺幣（下同）8,00
    0 元，清償總金額768,000 元，總清償比例80.91 ％之更生
    方案（見本院99年度司執消債更字第4 號卷第158 頁），惟
    債務人名下尚有坐落桃園縣中壢市○○段612 地號土地暨其
    上同段3729建號房屋、桃園縣中壢市○○段1247地號土地暨
    其上同段4534建號房屋等不動產，而經債權人提出本院98年
    度司執字第29685 號強制執行事件就上開不動產估價結果，
    價值各為4,629,000 元、2,883,000 元，總計7,512,000 元
    （見本院99年度司執消債更字第4 號卷第123 至124 頁），
    於扣除抵押權人南山人壽保險股份有限公司、日盛國際商業
    銀行股份有限公司之債權金額3,829,375 元、2,185,756 元
    ，即合計6,015,131 元後（見本院99年度司執消債更字第4
    號卷第43至44頁、第53頁），尚餘1,496,869 元可供清償本
    件更生方案所列債務（即無擔保債務部分），遠高上開更生
    方案所得清償之總金額，依消費者債務清理條例第64條第2
    項第3 款之規定，本院已不得逕依職權裁定認可更生方案。
    且查，債務人於99年10月15日提出其財產及收入狀況報告書
    自承其每月之收入為新臺幣（下同）26,500元，並列計於更
    生方案履行期間每月必要支出達21,459元，而於上開財產及
    收入狀況報告書所示收入狀況細目尚載有「朋友資助，金額
    6,500 元」乙項（見本院99年度司執消債更字第4 號卷第18
    8 頁），惟其究係由何人資助，又資助原因為何，均未見債
    務人說明，則債務人所主張之朋友得否持續及長期每月10日
    交付6,500 元，以用於本件更生方案履行期間償債及支應生
    活必要費用之基礎，已有所疑；縱加計該部分收入，於扣除
    債務人所陳報之必要生活費用後，債務人可處分之收入餘額
    亦僅為5,041 元，顯已不足清償其所願每月償還8,000 元之
    更生條件，故若逕依債務人所陳報之收入及支出金額為據，
    自無期待債務人履行其更生方案之可能，則依消費者債務清
    理條例第63條第8 款之規定，法院亦應不認可本件更生方案
    。從而，債務人所提更生方案既無從依消費者債務清理條例
    第64條第1 項之規定予以裁定認可，揆諸首揭法律規定，本
    件即應裁定開始清算程序，並命司法事務官進行清算程序，
    爰裁定如主文。
中    華    民    國    99    年    12    月    27    日
                  民事第三庭    法  官  林靜梅
上為正本係照原本作成
不得抗告
中    華    民    國    99    年    12    月    27    日
                                書記官  王奐淳

司法院資訊處製作；財團法人民間司法改革基金會備份。
